臺灣高雄地方法院刑事判決              100年度訴字第693號
公  訴  人  臺灣高雄地方法院檢察署檢察官
被      告  蔡素蓮
上列被告因妨害風化案件，經檢察官提起公訴（100 年度偵字第
697 號），被告於本院準備程序中為有罪之陳述，經合議庭裁定
由受命法官依簡式審判程序獨任審理，本院判決如下：
    主  文
蔡素蓮犯圖利容留性交罪，處有期徒刑月，如易科罰金，以新
臺幣壹仟元折算壹日。
    事  實
一、蔡素蓮係位於高雄市○○區○○路553 號「一樂美容坊」之
    負責人，劉麗玲與蔡美賢2 人均為成年人，受僱在「一樂美
    容坊」擔任服務小姐。詎蔡素蓮竟基於意圖使女子與他人為
    性交或猥褻行為，而容留以營利之犯意，分別於民國99年12
    月9 日下午1 時50分許及3 時10分許，在上開「一樂美容坊
    」內，分別帶領男客李宗育、黃應群至2 樓包廂內，各以新
    臺幣（下同）500 元及1,000 元之代價，容留劉麗玲與李宗
    育、蔡美賢與黃應群從事半套（即打手槍）之性交易服務，
    黃應群並於該次性交易服務中，以手指插入蔡美賢之陰道性
    交，蔡素蓮則從中抽取不詳金額作為報酬。嗣為警於同日下
    午3 時30分許，在上址「一樂美容坊」內執行臨檢勤務，而
    在該店1 樓大廳查獲剛結束性交易行為正欲離去之李宗育，
    並在2 樓包廂內查獲剛結束性交易之黃應群與蔡美賢。
二、案經高雄市政府警察局小港分局移送臺灣高雄地方法院檢察
    署檢察官偵查起訴。
    理  由
一、本件被告蔡素蓮所犯為死刑、無刑徒刑或最輕本刑為3 年以
    上有期徒刑以外之罪，其於準備程序中就被訴犯罪事實，為
    有罪之陳述，經法官告知簡式審判程序之旨，並聽取當事人
    之意見後，依刑事訴訟法第273 條之1 第1 項規定，裁定由
    受命法官獨任進行簡式審判程序，合先指明。
二、上揭犯罪事實，業據被告蔡素蓮於本院審理時坦承不諱（見
    本院訴字卷第11頁反面、第12頁正面、第22頁反面），核與
    證人即現場查獲之男客李宗育、黃應群於警詢及偵查時證述
    之情節均大致相符（見警卷第7 至10頁，偵卷第14至17頁）
    ，且證人即服務小姐劉麗玲、蔡美賢於警詢及偵查時亦均證
    述：渠等受雇於被告在「一樂美容坊」擔任服務小姐，且於
    上開時、地有為男客李宗育、黃應群從事按摩服務等語明確
    （見警卷第3 至6 頁，偵卷第16至18頁），另證人即查獲員
    警吳健雄亦於偵查時證述本案查獲現場情形無誤（見偵卷第
    15至18頁），並有臨檢現場紀錄表、扣押筆錄、扣押物品目
    錄表各1 份、查獲現場照片11張、營利事業登記證1 紙附卷
    可稽（見警卷第12至14、16、17、22頁）。是本件被告之自
    白，經查與卷內之積極證據均參核相符，應堪採認為真實。
    從而，本案事證明確，被告犯行堪予認定，應依法論科。
三、按稱性交者，謂非基於正當目的所為以性器以外之其他身體
    部位或器物進入他人之性器、肛門，刑法第10條第5 項第 2
    款著有明文。本件服務小姐蔡美賢所提供之半套性服務，包
    括男客黃應群以手指插入蔡美賢之生殖器內，業據證人黃應
    群證述綦詳（見警卷第7 頁反面），是依上開刑法第10條第
    5 項第2 款之規定，男黃應群客以手指插入服務小姐蔡美賢
    之生殖器內，即屬刑法上之性交行為，應可認定。又本件服
    務小姐所提供之半套性服務，雖有為男客按摩性器官至射精
    及讓男客撫摸胸部，並任男客以手指插入其生殖器等情形，
    但既係在1 個性交易中所為之不同態樣行為，應從其較重之
    性交行為（亦即任男客以手指插入服務小姐生殖器）論處。
    另被告提供上開位於高雄市○○區○○路553 號「一樂美容
    坊」之2 樓包廂，供劉麗玲與李宗育、蔡美賢與黃應群從事
    性交及猥褻之性交易，其所為即已該當刑法第231 條第1 項
    所稱之容留行為。次刑事法若干犯罪行為態樣，本質上原具
    有反覆、延續實行之特徵，是行為人倘基於概括之犯意，在
    密切接近之一定時、地持續實行之複次行為，倘依社會通念
    於客觀上認為符合一個反覆延續性之行為觀念者，於刑法評
    價上，即應僅成立一罪，學理上所謂「集合犯」之職業性、
    營業性或收集性等具有重複特質之犯罪均屬之，例如經營、
    從事業務、收集、販賣、製造、散布等行為概念者均是（修
    法前刑法第23 1條第2 項規定之意圖營利容留、媒介男女與
    他人性交或猥褻為常業罪，性質上即屬集合犯），乃集合多
    數犯罪行為而成立之獨立犯罪型態，只須行為人基於業務經
    營之意思，反覆為之，即足成立，其反覆之數行為間，不生
    連續犯、牽連犯或想像競合犯之問題。
四、核被告蔡素蓮所為，係犯刑法第231 條第1 項之意圖使女子
    與他人為性交之行為，而容留以營利罪。又被告上開2 次容
    留竟交易以營利之行為，其本質上原具有反覆、延續實行之
    特徵，顯係基於概括之犯意，在密切接近之一定時、地持續
    實行之複次行為，應僅成立「集合犯」之一罪。爰審酌被告
    並無前科紀錄，素行良好，有臺灣高等法院被告前案紀錄表
    1 份在卷可稽，然其身值壯年之際，不思正當獲取財物，而
    以容留女子與人為性交、猥褻之方式牟取不當利益，危害社
    會善良風俗甚烈，本應嚴懲，惟念其犯後能於本院審理時坦
    承全部犯行，犯後態度尚可，及稽其犯罪動機、手段、所生
    損害等一切情狀，量處如主文所示之刑，並審酌被告之家庭
    經濟狀況及職業，諭知如易科罰金之折算標準，以資儆懲。
據上論斷，應依刑事訴訟法第273 條之1 第1 項、第284 條之 1
、第299 條第1 項前段，刑法第231 條第1 項、第41條第1 項前
段，刑法施行法第1 條之1 ，判決如主文。
本案經檢察官盧葆清到庭執行職務。
中    華    民    國   100    年    8     月    5     日
                      刑事第五庭      法  官  陳盈吉
以上正本證明與原本無異。
如不服本判決，應於判決送達後10日內，向本院提出上訴狀。
中    華    民    國   100    年    8     月    5     日
                                      書記官  陳展榮
附錄本判決論罪科刑法條：
中華民國刑法第231條
（圖利使人為性交或猥褻罪）
意圖使男女與他人為性交或猥褻之行為，而引誘、容留或媒介以
營利者，處5 年以下有期徒刑，得併科10萬元以下罰金。以詐術
犯之者，亦同。
公務員包庇他人犯前項之罪者，依前項之規定加重其刑至二分之
一。